---
title: "Limpieza de datos"
author: "Grupo 6"
output:
  pdf_document: default
  html_document: default
---

```{r setup, include=FALSE}
knitr::opts_chunk$set(echo = TRUE)
```

Como primer paso debemos de importar el dataset a utilizar.

```{r message=FALSE, warning=FALSE}


library(dplyr)
library(tidyr)
library(ROSE)
library(randomForest)
library(caret)
library(e1071)
library(corrplot)

#db<-read.csv('datasetSucio.csv')

#saveRDS(db, "db.rds")

db<-readRDS('db.rds')


```

Este dataset pesa mas de 13GB por ende se ha tardado en leer.
La base de datos cuenta con `r ncol(db)` columnas, las cuales son las siguientes `r names(db)`

y ademas se tiene una cantidad de `r nrow(db)` filas.

Resumen de la base de datos.

```{r }
#Convertimos la variable a predecir en factor
db$Label<-as.factor(db$Label)
summary(db)

```

Las variables que tenemos son las siguiente:


* IPV4_SRC_ADDR: Es la direccion origen 
* L4_SRC_PORT: La direccion IPV4 del destino
* IPV4_DST_ADDR: Numero del puerto de origen
* L4_DST_PORT: Numero de puerto destino
* PROTOCOL: Identificador del protocolo
* L7_PROTO: Numero del protocolo de la capa 7
* IN_BYTES: Numero entrante de bytes
* IN_PKTS: Numero entrante de paquetes
* OUT_BYTES: Numero saliente de bytes
* OUT_PKTS: Numero saliente de bytes
* TCP_FLAGS: Acumulativo de todas las banderas de TCP
* CLIENT_TCP_FLAGS: Acumulativo de todos los indicadores TCP del cliente
* SERVER_TCP_FLAGS: Acumulativo de todos los indicadores TCP del servidor
* FLOW_DURATION_MILLISECONDS: Duracion del flujo en segundos
* DURATION_IN: transmisión del cliente al servidor (mseg)
* DURATION_OUT:Duración de la transmisión del cliente al servidor (mseg)
* MIN_TTL: Flujo mínimo TTL
* MAX_TTL: TTL de flujo máximo
* LONGEST_FLOW_PKT: Paquete más largo (bytes) del flujo
* SHORTEST_FLOW_PKT: Paquete más corto (bytes) del flujo
* MIN_IP_PKT_LEN: Longitud del paquete IP de flujo más pequeño observado
* MAX_IP_PKT_LEN: Longitud del paquete IP de mayor flujo observado
* SRC_TO_DST_SECOND_BYTES: Src a dst Bytes/seg
* DST_TO_SRC_SECOND_BYTES: dst to src bytes/seg
* RETRANSMITTED_IN_BYTES: Número de bytes de flujo TCP retransmitidos (src->dst)
* RETRANSMITTED_IN_PKTS: Número de paquetes de flujo TCP retransmitidos (src->dst)
* RETRANSMITTED_OUT_BYTES: Número de bytes de flujo TCP retransmitidos (dst->src)
* RETRANSMITTED_OUT_PKTS: Número de paquetes de flujo TCP retransmitidos (dst->src)
* SRC_TO_DST_AVG_THROUGHPUT: Src a thpt promedio dst (bps)
* DST_TO_SRC_AVG_THROUGHPUT: DST a thpt promedio de origen (bps)
* NUM_PKTS_UP_TO_128_BYTES: Paquetes cuyo tamaño de IP <= 128
* NUM_PKTS_128_TO_256_BYTES: Paquetes cuyo tamaño de IP > 128 y <= 256
* NUM_PKTS_256_TO_512_BYTES: Paquetes cuyo tamaño de IP > 256 y <= 512
* NUM_PKTS_512_TO_1024_BYTES: Paquetes cuyo tamaño de IP > 512 y <= 1024
* NUM_PKTS_1024_TO_1514_BYTES: Paquetes cuyo tamaño de IP > 1024 y <= 1514
* TCP_WIN_MAX_IN: Ventana máxima de TCP (src->dst)
* TCP_WIN_MAX_OUT: Ventana máxima de TCP (dst->src)
* ICMP_TYPE: Tipo ICMP * 256 + código ICMP
* ICMP_IPV4_TYPE: Tipo ICMP
* DNS_QUERY_ID: ID de transacción de consulta de DNS
* DNS_QUERY_TYPE: Tipo de consulta DNS (p. ej., 1=A, 2=NS...)
* DNS_TTL_ANSWER: FTP_COMMAND_RET_CODE: TTL del primer registro A (si lo hay)
* Código de retorno del comando del cliente FTP
* Label: Label
* Attack: Tipo de etiqueta
* Dataset: Base de datos origen


Debemos de ver si los datos se encuentran balanceados de manera correcta.

```{r }

barplot(prop.table(table(db$Label)),col=c("orange","blue"),
        legend.text=c("Ataque","Ataques malignos"))


```

Como se observa en la grafica anterior los datos no se encuentran balanceados por ello debemos de balancearlos.

```{r }

ataques <- db[db$Label == 0, ]
ataquesMalignos <- db[db$Label ==1,]
db<- full_join(ataques,ataquesMalignos[1:(nrow(ataques)),] )

```

Como se observa los datos ya se encuentran balanceados de manera correcta.

```{r }
barplot(prop.table(table(db$Label)),col=c("orange","blue"),
        legend.text=c("Ataque","Ataques malignos"))


```

Removemos la columna de  Dataset, ya que esta solo nos indica de que dataset vino el dato, lo cual no aporta ningun valor a nuestra investigacion.
Removemos las siguientes columnas ya que los valores que dan en su mayoria son 0, generando datos innecesarios al momento de su prediccion.


* FTP_COMMAND_RET_CODE
* DNS_TTL_ANSWER
* DNS_QUERY_TYPE
* DNS_QUERY_ID
* NUM_PKTS_1024_TO_1514_BYTES

```{r }

df2 <- db[,!names(db) %in% c("Dataset","FTP_COMMAND_RET_CODE","DNS_TTL_ANSWER","DNS_QUERY_ID","NUM_PKTS_1024_TO_1514_BYTES")]
```

Generamos un nuevo dataset con los datos limpios.

```{r }
#saveRDS(df2, "dbLimpios.rds")

```
