---
title: "Bayes y/o SVM"
author: "Grupo 6"
date: "2023-03-27"
output: html_document
---

```{r setup, include=FALSE}
knitr::opts_chunk$set(echo = TRUE)
```

## Prediccion de ataque mediante Bayes y/o Naive Bayes

#### Preprocesamiento de datos

```{r}
#Librerias a utilizar
library(e1071)
library(caret)
db<-readRDS('dbLimpios.rds')
head(db,5)

```

La base de datos cuenta con *`r ncol(db)`* columnnas y *`r nrow(db)`* filas. Sin embargo, con este modelo el objetivo es determinar el tipo de ataque, si es benigno o no. Para ello podemos comprobar si los datos se encuentran balanceados. 

```{r }
barplot(prop.table(table(db$Label)),col=c("orange","blue"),
        legend.text=c("Ataque","Ataques malignos"))
```

Como se observa en la grafica anterior los datos se encuentran debidamente balanceados, ahora veremos que columnas nos son de utilidad. 

Para verificar que columnas podemos usar, existe el metodo de determinar la correlacion entre la variable a predecir con otras columnas, donde si se obtiene una correlacion positiva significa que esa columna tienda a crecer junto con la variable de ataque.

```{r }
db$Label<-as.numeric(db$Label)
cor(db$L4_SRC_PORT,db$Label)
```

Como se observa la columna de L4_SRC_PORT no fue una buena variable a comparar debido que obtuvo un resultado negativo.

```{r }
# cor(db$L4_DST_PORT,db$Label)
# cor(db$PROTOCOL,db$Label)
# cor(db$TCP_FLAGS,db$Label)

df <- db[,-c(1,3,41,40)]


for (i in colnames(df)){
  print(i)
  print(cor(df[[i]],db$Label))
}
```

Tras obtener la correlacion con todas las variables se determino que las variables mas aceptables son, DST_TO_SRC_SECOND_BYTES,SHORTEST_FLOW_PKT, MAX_TTL,PROTOCOL,L7_PROTO,FLOW_DURATION_MILLISECONDS, DURATION_IN, DURATION_OUT y MIN_TTL. En base esto crearemos un nuevo dataframe para deteminar si el modelo es capaz de predicir el tipo de ataque. 

```{r }
data<-db[,c("DST_TO_SRC_SECOND_BYTES","SHORTEST_FLOW_PKT","MAX_TTL","PROTOCOL","L7_PROTO","FLOW_DURATION_MILLISECONDS","DURATION_IN","DURATION_OUT","MIN_TTL","Label")]

data$Label<-as.factor(data$Label)
str(data)
```

#### Prediccion usando SVM

```{r}
#Shuffle data
data<-data[sample(1:nrow(data)), ]
#SVM
#Indicamos el porcentaje de entranamiento
porcentaje<-0.7

#Datos de entrenamiento y prueba
corte <- sample(nrow(data),nrow(data)*porcentaje)
train<-data[corte,]
test<-data[-corte,]

modelosvm<-svm(Label~., data = train[1:100000, ])
summary(modelosvm)

```

#### Precision del modelo SVM

```{r }
predi<-predict(modelosvm,test[1:100000, ])
confusionMatrix(data[1:100000, ]$Label,predi)

```

#### Naive Bayes

```{r }

#Entrenar el modelo
modelo<-naiveBayes(Label~., data=train[1:100000, ])
#Realizamos la prediccion
predBayes<-predict(modelo, newdata =test[1:100000, ])
cm<-caret::confusionMatrix(as.factor(predBayes),as.factor(test[1:100000, ]$Label))
cm

```
